# 请教陈老师：附回售条件的股权投资

提问人：Wangyufengg 时间：2022-12-06 14:47:07
公司投资A公司 200 万元持股20%，并对A公司有重大影响。同时附回售条款：持有公司股权满 5 年可要无条件回购。回购价格为投资款（ _1+8%_ T)（T为自实际支付投资款之日至实际支付回顾款之日所经历的实际天数除以 365 ）。根据监管规则适用指引——会计类第 1 号，因公司承担的风险和报酬与普通股股实质相同，因对被投资方具有重大影响，应分类为长期股权投资，回售权应视为一项嵌入衍生工具，并进行分拆处理。那公司初始计量是是否按 200 万确认长期股权投资，并按公允价值为 0 确认衍生金融工具。并在期初将回售权视为公允价值为 0 的衍生金融工具，会计处理如下：①若后续盈利且收益超过8%，即A公司经营情况较好，预计未来不会退出，无需确认金额资产的公允价值变动；②若后续微利，盈利金额未超过8%或亏损，按（8%-权益法确认的投资收益）确认公允价值变动，即公司经营不善，预计未来企业会退出，企业的最低收益是8%，即长期股权投资+衍生金融工具账面价值的最小值为本金+本金 _8%_ N。

回答人：chenyiwei
1 、如果在初始投资时，根据当时可获得的信息认为触发会偶的可能性很小，则不确认嵌入的衍生金融资产（初始计量金额为零）。
2 、后续，理论上应当是将所持有的股权投资的公允价值与合同约定的回购价格相比较，如后者低于前者，则按差额作为衍生工具的公允价值。但权益法下的长投账面价值并不等于其公允价值（通常低于公允价值），还是有必要做出调整，否则可能造成该项交易性金融资产公允价值的高估。

提问人：Wangyufengg 时间：2022-12-08 18:25:13
陈老师，作为投资方应该是回售价格高于长投公允价值时，差额作为衍生工具的公允价值吧？因为只有该情况，企业才会选择回售，衍生金融工具才有价值。如果回售价格低于长投公允价值，则企业不会选择回售，嵌入的衍生金额资产公允价值应当为 0 ？

回答人：chenyiwei
是。